臺北高等行政法院裁定  
110年度簡上字第80號
上  訴  人  林肯大郡金龍特區管理委員會
代  表  人  丁承渝                                      
被  上訴人  新北市政府                                
代  表  人  侯友宜              
上列當事人間因消防法事件，上訴人對於中華民國110年4月30日
臺灣新北地方法院110年度簡字第44號行政訴訟判決，提起上訴
，本院裁定如下：
　　主  文
上訴駁回。
上訴審訴訟費用由上訴人負擔。
　　理  由
一、按對於簡易訴訟程序之判決提起上訴，非以其違背法令為理
    由，不得為之，行政訴訟法第235條第2項定有明文。又依同
    法第236條之2第3項準用第243條第1項規定，判決不適用法
    規或適用不當者，為違背法令；而判決有第243條第2項所列
    各款情形之一者，為當然違背法令。是當事人對於地方法院
    簡易訴訟程序之判決上訴，如依行政訴訟法第236條之2第3
    項準用第243條第1項規定，以判決有不適用法規或適用不當
    為理由時，其上訴狀或理由書應有具體之指摘，並揭示該法
    規之條項或其內容；若係成文法以外之法則，應揭示該法則
    之旨趣；倘為司法院解釋，則應揭示該解釋之字號或其內容
    。如以行政訴訟法第236條之2第3項準用第243條第2項所列
    各款情形為理由時，其上訴狀或理由書，應揭示合於該條項
    各款之事實。上訴狀或理由書如未依此項方法表明，或其所
    表明者與上開法條規定不合時，即難認為已對簡易訴訟程序
    之判決之違背法令有具體之指摘，其上訴自難認為合法。
二、上訴人係門牌編定○○市○○區○○路0段000巷00弄00號等「林肯
    大郡金龍特區」建築物(領有改制前臺北縣政府工務局民國8
    4年使字第1111號、第1310號、第1322號、第1515號、第151
    9號等使用執照，下稱系爭場所)之管理權人。上訴人因系爭
    場所消防安全設備有嚴重缺失未遵期改善，經被上訴人審認
    違反消防法第6條第1項規定，乃依同法第37條第1項規定，
    前已分別裁處達4次以上。其中第19次裁處，乃係經新北市
    政府消防局第六大隊汐止消防安全檢查小組(下稱消防安檢
    小組)於109年8月17日前往系爭場所複查，發現系爭場所仍
    有「一、室內消防栓：幫浦(2、3、4區)、無法持壓(1、5區
    )；二、泡沫滅火設備：幫浦切停(全區)；三、消防專用蓄
    水池：幫浦組件故障(全區)」等消防安全設備之嚴重缺失未
    改善，有違反消防法第6條第1項規定之事實，故再命限於10
    9年9月16日前改善完畢，惟上開限期改善期間屆滿後，消防
    安檢小組於109年9月18日前往系爭場所複查，發現系爭場所
    仍有室內消防栓設備「幫浦組件故障：無法持壓(1、5區)」
    之消防安全設備嚴重缺失而未改善。被上訴人審認上訴人未
    依限完成改善，仍違反消防法第6條第1項規定，且屬第20次
    嚴重違規，已達嚴重違規4次以上，乃依同法第37條第1項及
    各級消防主管機關辦理消防安全檢查違法案件處理注意事項
    第4點之附表一違反消防法第6條第1項有關消防安全設備設
    置及維護規定裁處基準表等規定，以109年10月5日新北府消
    預字第1091914444號新北市政府消防法案件裁處書(下稱原
    處分)，裁處上訴人罰鍰新臺幣3萬元。上訴人不服原處分，
    循序提起行政訴訟，經臺灣新北地方法院(下稱原審)以110
    年度簡字第44號行政訴訟判決(下稱原判決)駁回其訴後仍不
    服，提起本件上訴。
三、上訴人對於原判決提起上訴，主張略以：系爭場所發生災變
    成為災變區，此災變發生與被上訴人過失核發建照尤有相當
    因果關係，消防設施亦在該災變中毀損故障無法運作，被上
    訴人未有任何行政作為，反事後要求一個月完成改善，顯不
    合法理情。此次天災及人禍(濫發建照)為被上訴人過失所造
    成，上訴人自始至終均無過失，亦無違反消防法，竟而連續
    處罰，原處分不符誠信正義及比例原則。被上訴人造成公共
    設施消防設備毀損，未善盡處理善後事宜，現竟認定消防設
    施係上訴人所造成，有過失，且未改善，而予以處罰，上訴
    人難服。上訴人循各種程序及管道皆未能適時回應，被上訴
    人反要求2個月使高達三大消防系統如期完工改善，不合法
    理情。上訴人已針對現況研擬3年專案計畫送請被上訴人審
    查，亦未得到正面回應，被上訴人堅持2個月全部改善完畢
    否則處罰，上訴人只好依上開計畫，並參照政府採購法公告
    招標，以求合法符合程序，決非如被上訴人所稱2個月能完
    成。原處分所載違反事實與法令，即載明違反各類場所消防
    安全設備設置標準78年版所引用條文(包括第30條)所謂之「
    無法持壓」，被上訴人歷次答辯、訴願決定及原判決對此並
    未詳加審查、說明，顯有疏漏，另所規定壓力究為幾度，亦
    未見明文，任由原處分決定「無法持壓」即開罰，顯與處罰
    要件不合，另三大消防系統機組已全部完成，無所謂重大違
    規情事，是原判決違背法令，且適用法規不當及違反證據之
    調查等語，資為上訴理由。經核其上訴理由所陳，無非係重
    述其在原審業經主張而為原判決摒棄不採之陳詞，或就原審
    取捨證據、認定事實之職權行使，指摘其為不當或違背法則
    ，或徒憑其主觀歧異之法律見解，就原審已論斷者，空言未
    予論斷，或就原審所為論斷或駁斥其主張之理由，泛言其論
    斷不適用法規或違背法則或理由矛盾，悉非具體指明原判決
    究竟有如何合於不適用法規、適用法規不當或有行政訴訟法
    第243條第2項所列各款之情形，尚難認為已對原判決之如何
    違背法令有具體之指摘，依首揭規定及說明，應認其上訴為
    不合法，應予駁回。
四、結論，本件上訴為不合法。爰依行政訴訟法第236條之2第3
    項、第249條第1項前段、第104條，民事訴訟法第95條、第7
    8條，裁定如主文。
中　　華　　民　　國　　111 　年　　9 　　月　　30　　日
                    臺北高等行政法院第四庭
                              審判長法  官  蘇嫊娟
                                    法  官  魏式瑜
                                    法  官  劉正偉
上為正本係照原本作成。
不得抗告。
中　　華　　民　　國　　111 　年　　9 　　月　　30　　日
                                    書記官　鄭聚恩